【裁判字號】    89,上訴,2212
【裁判日期】    890531
【裁判案由】    毒品危害防制條例
【裁判全文】
臺灣高等法院刑事判決                          八十九年度上訴字第二二一二號
    上訴人即
    被      告  甲○○
右上訴人即被告因毒品危害防制條例案件，不服臺灣台北地方法院八十八年度訴字第
一五二一號，中華民國八十九年五月三十一日第一審判決（起訴案號：臺灣台北地方
法院檢察署八十八年度偵字第四五七三號）提起上訴，本院判決如左：
    主  文
原判決撤銷。
甲○○轉讓第二級毒品，累犯，處有期徒刑捌月。
    事  實
一、甲○○曾於民國八十七年一月間因竊盜案件，經板橋地方法院判處有期徒刑八月
    確定，並於八十八年一月二十九日執行完畢，猶不知悛悔，竟於民國八十八年二
    月九日二十一時許，於乙○○（吸食部分檢察官另案偵辦）開車至台北市○○街
    ○段四十二巷六弄五之二號其住處，欲一同前往找尋另一友人時，無償轉讓第二
    級毒品與乙○○供其吸用，因甲○○尚未與友人聯絡上，二人先至附近之電玩店
    內打電動，至翌日（十日）凌晨一時許為警盤查，始查知上情，並於乙○○之車
    內，扣得與本案無涉之留有安非他命殘渣吸食器一個（業經檢察官廢棄）。
二、案經台北市政府警察局萬華分局報請臺灣臺北地方法院檢察署檢察官偵查起訴。
    理  由
一、訊據被告甲○○矢口否認在右揭時、地將第二級毒品轉讓他人施用之犯行，辯稱
    ：是乙○○自行拿取施用安非他命，並未轉讓云云。惟查證人乙○○於警訊中稱
    ：「我九日二十一時三十分到他住處後，開門進去後，甲○○就用手指著門後右
    邊的桌上，告訴我桌上有東西，自己拿去用，那時甲○○手指的方向就是吸食器
    放置的地方，那時吸食器內已有安非他命，因此我就用我自己的打火機，燃燒吸
    食器的底部，直接用鼻子吸食。」（見偵卷第七頁），於偵查中仍再次指証係被
    告甲○○提供安非他命，並有原審將乙○○被逮捕後所採之尿液，送法務部調查
    局復驗均呈安非他命陽性反應之檢驗通知書一紙（見原審卷第十九頁）附卷可按
    。被告於本院復自承：「他（乙○○）有問我說他要吸安非他命，他問我說有無
    安非他命，我說有，他知道我東西放在何處：：因為他要用，我告訴他有，意思
    就是他可以去拿來用，他知道東西放在那裡。」（見本院八十九年七月十八日訊
    問筆錄）顯見被告同意乙○○吸用其所有之安非他命，自屬轉讓無疑。其空言否
    認，洵無足採。事証明確，被告犯行堪以認定。
二、按安非他命業經毒品危害防制條例於八十七年五月二十日公告列為第二級毒品，
    並禁止持有、轉讓等行為，該條例於同年月二十二日施行，核被告所為，係犯毒
    品危害防制條例第八條第二項轉讓第二級毒品安非他命罪。其持有安非他命之低
    度行為，為轉讓第二級毒品之高度行為所吸收，不另論罪。被告曾於八十七年一
    月間因竊盜案件，經板橋地方法院判處有期徒刑八月確定，並於八十八年一月二
    十九日執行完畢，有台灣高等法院檢察署刑案紀錄簡覆表及本院被告全國前案紀
    錄表各一紙附卷可稽，其於有期徒刑執行完畢後五年之內，再犯本件有期徒刑以
    上之罪，為累犯，應依刑法第四十七條之規定加重其刑。原審予以論罪科刑，固
    非無見，惟扣案之安非他命吸食器一只業據被告堅決否認為其所有，且係自乙○
    ○駕駛之車輛起出，並無其他積極証據足資証明該吸食器與被告有何關聯，尚難
    僅憑証人乙○○片面指訴即謂屬被告所有，原審逕依乙○○之証述謂該吸食器為
    被告所有，尚有未洽。雖被告上訴否認犯罪，為無理由，惟原判決既有可議，應
    由本院予以撤銷改判。審酌被告犯後一再設詞狡飾犯行，圖免罪責，並無悔改之
    意，轉讓之犯行，足以擴散毒品之危害層面，惟本件被告所轉讓安非他命之數量
    極微，及其犯罪之動機等一切情狀，量處如主文所示之刑。
據上論斷，應依刑事訴訟法第三百六十九條第一項前段、第三百六十四條、第二百九
十九條第一項前段，毒品危害防制條例第八條第二項、刑法第十一條前段、第四十七
條，判決如主文。
本案經檢察官郭弘佑到庭執行職務。
中      華      民      國    八十九    年      八      月      二      日
                                臺灣高等法院刑事第十三庭
                                    審判長法  官  常  尚  信
                                          法  官  周  占  春
                                          法  官  盧  彥  如
右正本證明與原本無異。
如不服本判決應於收受送達後十日內向本院提出上訴書狀，其未敘述上訴之理由者並
得於提起上訴後十日內向本院補提理由書（均須按他造當事人之人數附繕本）。
                                      書記官  蘇  文  正
中      華      民      國    八十九    年      八      月       四     日
附錄：本案論罪科刑法條全文
毒品危害防制條例第八條第二項：
轉讓第二級毒品者，處六月以上五年以下有期徒刑，得併科新台幣七十萬元以下罰金
。


司法院資訊處製作；財團法人民間司法改革基金會備份。
